【裁判字號】    97,裁,2654
【裁判日期】    970509
【裁判案由】    註銷欠稅事件
【裁判全文】
最  高  行  政  法  院  裁  定
                                     97年度裁字第02654號
上  訴  人  哈囉資訊股份有限公司
代  表  人  甲○○
被 上訴 人  財政部臺灣省中區國稅局
代  表  人  趙榮芳
上列當事人間註銷欠稅事件，上訴人對於中華民國97年1月15日
臺中高等行政法院96年度訴字第387號判決，提起上訴，本院裁
定如下：
    主  文
上訴駁回。
上訴審訴訟費用由上訴人負擔。
    理  由
一、按對於高等行政法院判決之上訴，非以其違背法令為理由，
    不得為之，行政訴訟法第242條定有明文。依同法第243條第
    1項規定，判決不適用法規或適用不當者，為違背法令；而
    判決有同條第2項所列各款情形之一者，為當然違背法令。
    是當事人對於高等行政法院判決上訴，如依行政訴訟法第24
    3條第1項規定，以高等行政法院判決有不適用法規或適用不
    當為理由時，其上訴狀或理由書應有具體之指摘，並揭示該
    法規之條項或其內容；若係成文法以外之法則，應揭示該法
    則之旨趣；倘為司法院解釋或本院之判例，則應揭示該判解
    之字號或其內容。如以行政訴訟法第243條第2項所列各款情
    形為理由時，其上訴狀或理由書，應揭示合於該條項各款之
    事實。上訴狀或理由書如未依此項方法表明，或其所表明者
    與上開法條規定不合時，即難認為已對高等行政法院判決之
    違背法令有具體之指摘，其上訴自難認為合法。
二、本件上訴人以其業已依法清算完結，法人人格已消滅為由，
    於民國94年8月18日向被上訴人申請註銷欠稅，經被上訴人
    通知上訴人補正相關帳證資料，因上訴人未提示，乃認其清
    算程序顯有未合，尚不生清算完結之法律效果，以96年1月
    31日中區國稅徵字第0960004229號函否准所請。上訴人不服
    ，循序提起行政訴訟，遭原審判決駁回，乃對原審判決上訴
    ，雖以該判決違背法令為由，惟核其上訴理由狀所載內容，
    係就原審關於上訴人實質上已否合法完成清算之認定事實、
    取捨證據之職權行使，指摘其為不當，並就原審所論斷，泛
    言其論斷矛盾，而非具體表明合於不適用法規、適用法規不
    當、或行政訴訟法第243條第2項所列各款之情形，難認對該
    判決之如何違背法令已有具體之指摘。依首揭說明，應認其
    上訴為不合法。又最高法院64年臺上字第893號判例，不僅
    非本院判例，且其內容為「科刑之判決書其宣示之主文，與
    所載之事實及理由必須互相適合，否則即屬理由矛盾，其判
    決當然為違背法令。」即其僅是關於何謂理由矛盾之闡述，
    故上訴意旨雖予援引，自不因此而謂對原審判決之如何違背
    法令已有具體之指摘，附此敘明。
三、據上論結，本件上訴為不合法。依行政訴訟法第249條第1項
    前段、第104條、民事訴訟法第95條、第78條，裁定如主文
    。
中    華    民    國    97    年    5     月    9     日
                    最高行政法院第二庭
                        審判長法官  高  啟  燦
                              法官  黃  本  仁
                              法官  黃  合  文
                              法官  廖  宏  明
                              法官  楊  惠  欽
以  上  正  本  證  明  與  原  本  無  異
中    華    民    國    97    年    5     月    9     日
                              書記官  張  雅  琴


司法院資訊處製作；財團法人民間司法改革基金會備份。
